臺灣新北地方法院民事裁定　　　　　　 110年度補字第1779號
原　　　告　蔡素貞　　
訴訟代理人　李建民律師
被　　　告　謝忠江　　
上列當事人間請求排除侵害事件，本院裁定如下：
    主  文
原告應於收受本裁定送達之日起5 日內補繳第一審裁判費新臺幣
48,520元，逾期未補正，即駁回原告之訴。
    理  由
一、按訴訟標的之價額，由法院核定。核定訴訟標的之價額，以
    起訴時之交易價額為準；無交易價額者，以原告就訴訟標的
    所有之利益為準；法院因核定訴訟標的之價額，得依職權調
    查證據；以一訴主張數項標的者，其價額合併計算之。但所
    主張之數項標的互相競合或應為選擇者，其訴訟標的價額，
    應依其中價額最高者定之。以一訴附帶請求其孳息、損害賠
    償、違約金或費用者，不併算其價額，民事訴訟法第77條之
    1 第1 項至第3 項、第77條之2 分別定有明文。次按原告訴
    請被告拆除屋頂平台上之增建物並返還屋頂平台，目的在回
    復屋頂平台所有權之完整行使狀態，故其訴訟標的價額，即
    應以屋頂平台被占用部分於起訴時之交易價額為準。惟屋頂
    平台無獨立之區分所有權，不能單獨交易，無交易價值可供
    參考，而因公寓大廈基地之用益，係平均分散於各樓層，故
    應以公寓大廈坐落基地之每平方公尺公告現值，乘以該頂樓
    違建占用平台之面積，再除以該公寓大廈登記樓層數計算訴
    訟標的價額（最高法院103 年度台抗字第891 號裁定意旨參
    照）。又各共有人基於共有人之地位，依民法第821 條規定
    ，為全體共有人之利益，請求回復共有物時，因其並非僅為
    自己利益而為請求，且除契約另有約定外，該共有人得按其
    應有部分，對於共有物之全部，有使用收益之權，故其就該
    排除侵害訴訟所得受之利益，自應以回復共有物之全部價額
    為計算基準，不因被請求人亦為共有人，而有不同（最高法
    院101 年度台抗字第722 號裁定意旨參照）。末按書狀不合
    程式或有其他欠缺者，審判長應定期間命其補正；起訴不合
    程式或不備其他要件者，依其情形可以補正經審判長定期間
    命其補正而不補正者，法院應以裁定駁回之，民事訴訟法第
    121 條第1 項、第249 條第1 項第6 款亦有明定。
二、經查，本件原告起訴聲明為：「被告應將坐落新北市○○區
    ○○段000 地號土地上門牌號碼為新北市○○區○○街00巷
    0 號5 樓建物之頂樓平台加蓋建物（下稱系爭增建物）拆除
    ，並將該部分屋頂平台回復原狀返還原告及共有人全體。」
    等語。是原告前開請求，其主要目的係請求告將系爭增建物
    拆除，並返還頂樓平台予原告及全體共有人，系爭增建物坐
    落基地即新北市○○區○○段000 地號土地110 年公告土地
    現值為每平方公尺158,000 元，系爭增建物占用頂樓平台面
    積依原告陳報約為151.69平方公尺，而系爭增建物坐落之房
    屋登記樓層數為5 層，故系爭增建物之訴訟標的價額核定為
    4,793,404 元【計算式：151.69平方公尺（原告主張被告占
    用之面積）×110 年度公告土地現值158,000 元÷5 層樓＝
    4,793,404 元】，應徵第一審裁判費48,520元。茲依民事訴
    訟法第249 條第1 項但書規定，命原告於收受本裁定送達之
    日起5 日內補繳第一審裁判費48,520元，逾期不繳，即駁回
    其訴，特此裁定。
三、爰裁定如主文。
中    華    民    國   110    年    11    月    26    日
                  民事第六庭    法  官  饒金鳳
以上正本係照原本作成。
如不服本裁定關於訴訟標的價額之核定，得於收受裁定正本後10
日內向本院提出抗告狀，並繳納抗告裁判費新臺幣1,000 元；但
關於命補繳裁判費部分，不得抗告。
中    華    民    國   110    年    11    月    26    日
                                書記官  賴麗莎